# 母子公司的定义

提问人：寻梦草儿 时间：2011-04-02 00:28:20
国资委下属的 6 个法人企业共同出资组建一家A公司，A公司最大的股东B公司对其控股比例为40%，但是不控制对A公司财务及经营决策权，请问： 1 、A公司的母公司是谁？ 2 、A公司是否应纳于B公司的合并范围？

回答人：chenyiwei
合并范围的确定和母子公司关系的形成都是以控制为基础的。你说的情况，假设各方股东没有对表决权委托、一致行动关系等作出特殊的安排，则应当认为这五家股东没有一家是该新设公司的母公司，也都不能将其纳入合并范围。

回答人：chenyiwei
回复 藤椅 寻梦草儿 的帖子控制权是唯一的，因此不可能出现同一公司的两个或多个股东均为该公司的“母公司”的情况。 你举的例子，“A公司控制B公司40%的股权，B公司控制C公司60%的股权，A公司对C公司直接控股20%”，如果没有特殊情况，A是不能控制C的，这时A不能称为C的母公司，B和A都不能合并C的报表。

回答人：chenyiwei
回复 报纸 zico9999 的帖子不好意思，没有看仔细。B持有C的 60 ％股权，如果没有特殊情况应能够控制C。 谢谢指正。